【裁判字號】    89,簡上,348
【裁判日期】    900629
【裁判案由】    賭博
【裁判全文】
臺灣臺北地方法院刑事判決                        八十九年度簡上字第三四八號
    上  訴  人  乙○○
    即  被  告
右列上訴人因賭博案件，不服本院八十九年度簡字第八二五號，中華民國八十九年九
月十六日第一審判決（聲請簡易判決處刑案號：八十九年度偵字第一五○一○號）提
起上訴，本院管轄之第二審合議庭判決如左：
    主      文
上訴駁回。
    事      實
一、乙○○與甲○○（業經原審判決確定）共同基於概括之犯意，自民國八十九年七
    月廿二日起至同年月廿六日止，在臺北市○道路四十八號一樓乙○○所經營之「
    聯合國際書坊」之公眾得出入之場所，擺置由甲○○提供之賭博性電動機具「小
    瑪莉」一台，連續與不特定之人賭博財物。其賭法為參與賭博之人投入新臺幣（
    下同）十元硬幣押注，輸贏一至數倍，如中獎則賭客依倍數索賠，由「小瑪莉」
    直接以金錢支付，不中則賭資全歸乙○○與甲○○以五五分帳取得。嗣於同年月
    廿六日下午九時四十分許，為警在上址臨檢查獲，並扣得上開正插電營業之「小
    瑪莉」一台及機具內之賭資一千九百元。
二、案經臺北市政府警察局信義分局報告臺灣臺北地方法院檢察署檢察官偵查後聲請
    以簡易判決處刑。
    理      由
一、訊據上訴人即被告乙○○固坦承有於右揭時地查獲賭博性電動玩具乙節屬實，惟
    矢口否認有何賭博犯行，辯稱：伊未曾同意甲○○在伊店內擺放該電動玩具，亦
    未曾分過錢，且范某擺放時伊不在場，嗣知悉後即將之由地下室搬遷至店後方小
    房間內，未以之營業，伊有通知范某取回云云。經查：
（一）右揭犯罪事實迭據共犯甲○○於警訊及本院訊問中供證屬實（詳偵卷第八頁反
      面、本院九十年一月十日、一月十九日訊問筆錄），有各該筆錄在卷足憑，復
      有於被告店內當場查扣之上開電動玩具一台及機具台內之賭資一千九百元可查
      ，已足認共犯甲○○之供述非虛。況被告於警訊及檢察官偵查時業已坦承有與
      甲○○約定五五分帳之事實（詳偵卷第七頁反面、第廿三頁），有其筆錄在卷
      可參。雖被告之警訊筆錄未經錄音，固不無瑕疵，然刑事訴訟法規定司法警察
      詢問犯罪嫌疑人，除有急迫情況且經記明筆錄者外，應全程連續錄音；必要時
      ，並應全程連續錄影。考其立法目的，在於建立詢問筆錄之公信力，並擔保詢
      問程序之合法正當；亦即在於擔保犯罪嫌疑人對於詢問之陳述係出於自由意思
      及筆錄所載內容與其陳述相符。但如犯罪嫌疑人之陳述係屬自白，同法第一百
      五十六條第一項已特別規定「被告之自白，非出於強暴、脅迫、利誘、詐欺、
      違法羈押或其他不正之方法，且與事實相符者，得為證據」，則被告在警詢之
      自白如係出於自由意思而非不正之方法，且其自白之陳述與事實相符，縱令司
      法警察對其詢問時未經全程連續錄音或錄影，致詢問程序不無瑕疵，仍難謂其
      於警訊自白之筆錄無證據能力（最高法院八十八年度臺上字第五七六二號判決
      參照）。本案被告對其於警訊自白之筆錄，從未爭執係出於不正之方法，僅否
      認其自白之真實；證人即製作該筆錄之員警丙○○於本院訊問中亦到庭證稱：
      該筆錄係被告自行陳述，非基於刑求、威脅、恐嚇所取得等語（見本院九十年
      一月十九日訊問筆錄），且該自白核與共犯甲○○所述相符，並有前揭扣案物
      可佐，自屬可信。被告確有分帳及同意擺放機具情事，堪以認定，其於本院訊
      問、審理中翻異前供，係嗣後圖卸之詞，尚無可採。
（二）扣案之賭博機具查獲時雖無人把玩，惟正插電營業中乙情，業據證人即查獲本
      案之員警歐堅寶、丙○○於本院訊問中結證無訛（見本院九十年一月十九日審
      理筆錄），並有臺北市政府警察局信義分局臨檢紀錄表一紙在卷可稽，被告辯
      稱該機具未供人賭玩云云，亦無足採。又不論被告將該電動賭博機具放置於「
      聯合國際書坊」地下室或廁所旁之小房間內，均屬廣義之營業場所，任何進入
      「聯合國際書坊」之人，均得自由出入，自不失為公眾得出入之場所，均無解
      被告罪責之成立。
    綜上，本件事證已臻明確，被告犯行洵堪認定，應依法論科。
二、核被告所為，係犯刑法第二百六十六條第一項前段在公眾得出入之場所賭博罪。
    被告與甲○○間，有犯意聯絡及行為分擔，應論以共同正犯。又被告先後多次賭
    博犯行，時間緊接，所犯係構成要件相同之罪名，顯係基於概括犯意反覆為之，
    應依連續犯規定論以一罪，並加重其刑。原審同此認定，依刑法第二十八條、第
    五十六條、第二百六十六條第一項前段、第二項、第四十二條第二項、罰金罰鍰
    提高標準條例第一條前段、第二條等規定，量處被告罰金四千元，如易服勞役以
    三百元折算一日，並諭知賭具電動賭博機具「小瑪莉」一台及機具內賭資一千九
    百元依刑法第二百六十六條第二項沒收，經核認事用法均無不合，量刑亦屬妥適
    ，被告即上訴人否認犯罪，任意指摘原判決不當，為無理由，應予駁回。
據上論斷，應依刑事訴訟法第四百五十五條之一第一項、第三項、第三百六十八條，
判決如主文。
本案經檢察官張熙懷到庭執行職務
中      華      民      國    九  十    年    六    月      二十九      日
        臺灣臺北地方法院刑事第八刑
                                        審判長法  官  王 淑 滿
                                              法  官  李 宜 娟
                                              法  官  宋 松 璟
本判決不得上訴。
右正本證明與原本無異。
                                              書記官  楊 文 祥
中      華      民      國    九  十    年    六    月      二十九      日
附錄本案論罪科刑法條全文
刑法第二百六十六條：
在公共場所或公眾得出入之場所賭博財物者，處一千元以下罰金，但以供人暫時娛樂
之物為賭博者，不在此限。（罰金部分已提高十倍）
當場賭博之器具與在賭檯或兌換籌碼處之財物，不問屬於犯人與否，沒收之。


司法院資訊處製作；財團法人民間司法改革基金會備份。
